# 请问同一控制下企业合并追溯合并的处理，现在证监会与准则口径一致了吗？

提问人：mrlf 时间：2011-11-10 10:10:31
请问同一控制下企业合并追溯合并的处理，现在证监会与会计准则口径一致了吗？ 比如最近一年才合并的同一控制下子公司， 上报证监会的申报报表中， 是否应按准则要求，从 3 年 1 期一开始就予以合并？ 如果口径不同，申报报表又该如何处理？ 谢谢！

回答人：chenyiwei
应当是早就一致了。你说的可能是指 2007 年 9 月证监会的一个内部征求意见稿，但后来所发出的正式文件（法律适用意见三号，即证监会公告[2008]22号）中删除了此内容，所以应当是不执行的。 当时也有中国石油、中国神华等公司是照这个做的，但那不是因为公司和事务所认为这样做是恰当的，而是因为这样处理对特定发行人前期报表的影响不重大，基于重要性原则才接受的。